臺灣臺中地方法院民事判決　　　　　　　　　　　　八十九年度重家訴字第九號
　　原　　　告　丁○○
　　被　　　告　丙○○
　　　　　　　　乙○○
　　　　　　　　戊○○
　　　　　　　　己○○
　　　　　　　　丑○○
　　　　　　　　壬○○
　　　　　　　　癸○○
　　　　　　　　辛○○
　　兼右二人　　庚○○○
　　　　　　　　甲○○○
右當事人間請求分割遺產事件，本院判決如左：
    主      文
被告應協同原告就附表一所示不動產，按原告丁○○及被告丙○○、戊○○、乙○○
應有部分各十一分之二，被告己○○、陳棋豪、壬○○應有部分各二十二分之一，被
告癸○○、辛○○、庚○○○應有部分各六十六分之一，被告甲○○○應有部分十一
分之一，辦理繼承登記。
原告與被告共有如附表一所示之不動產准予變賣，變賣所得之價金，按原告丁○○及
被告丙○○、戊○○、乙○○之應有部分各十一分之二；被告己○○、陳棋豪、壬○○之應有部分各二十二分之一；被告癸○○、辛○○、庚○○○之應有部分各六十六
分之一，被告甲○○○之應有部分十一分之一之比例分配。
原告與被告共有如附表二、三所示之財產，應按原告丁○○及被告丙○○、乙○○應
有部分各十一分之二；被告己○○、陳棋豪、壬○○應有部分各二十二分之一；被告
癸○○、辛○○、庚○○○之應有部分各六十六分之一，被告甲○○○之應有部分十
一分之一之比例，分歸兩造所有。
訴訟費用由兩造按應有部分比例負擔。
    事      實
甲、原告方面：
  壹、聲明：求為判決（一）如主文第一、二、三項所示。（二）訴訟費用由被告負
      擔（三）原告願供擔保，請准予宣告假執行。
  貳、陳述：
  一、被繼承人郭頂順（以下稱被繼承人）於民國六十八年六月八日死亡，其長女郭
      淑容（於民國三十五年九月十六日死亡）、四女郭淑榮（於四十六年二月十八
      日死亡）均先於被繼承人死亡而無其他繼承人。被繼承人死亡時，遺產應由養
      女甲○○○（即郭月首，因婚姻入籍冠夫姓為連氏月首，嗣戶籍登記為甲○○○）、次女郭淑真、三女丁○○、長男丙○○、二男戊○○及三男乙○○，嗣
      因郭淑真於七十七年七月六日死亡，其應繼分應由其配偶己○○、長子子○○
      、次子丑○○、長女壬○○共同繼承；又本件繫屬後，被告子○○於九十年七
      月十八日死亡，其配偶庚○○○、癸○○、辛○○承受訴訟，應代位繼承子○○之應繼分。又按民法繼承編施行法第一條規定，「繼承在民法繼承編施行前
      開始者，除本施行法有特別規定外，不適用民法繼承編之規定；其在修正前開
      始者，除本施行法有特別規定外，亦不適用修正後之規定。」本件繼承發生在
      六十八年六月八日，應適用七十四年六月三日修正前之規定，依修正前民法（
      下稱舊民法）第一千一百四十二條第一項、第二項之規定「養子女之繼承順序
      ，與婚生子女同。養子女之應繼分，為婚生子女二分之一。」、舊民法第一千
      一百七十四條第二項規定「前項拋棄，應於知悉其得為繼承之時起二個月內，
      以書面向法院、親屬會議或其他繼承人為之。」並不如修正後之現行民法限以
      書面向法院為之。被告甲○○○雖為養女依法仍有繼承權，甲○○○雖稱於六
      十八年八月一日已為拋棄繼承，但原告無法舉證證明其曾向其他繼承人為拋棄
      繼承之要式通知，即不生拋棄繼承之效力，故追加為被告，並以其繼承順序，
      與婚生子女同，其應繼分，為婚生子女二分之一，計算兩造之應繼分為：原告
      丁○○、被告丙○○、戊○○、乙○○各十一分之二，被告甲○○○之應繼分
      為十一分之一，被告己○○、丑○○、壬○○之應繼分各二十二分之一，被告
      癸○○、辛○○、庚○○○之應繼分各六十六分之一之比例分配。
  二、附表一、二及三所示分別為被繼承人郭頂順之遺產，其中附表一所示之不動產
      ，部分地目屬田者，因兩造繼承人各有本業，俱無自耕能力；他部分屬建地者
      ，若依原物分割，各繼承人分得之土地面積過小，難為建築利用，不符經濟效
      用；另屬於房屋者，亦無法依原物分割，故以變賣共有之不動產，以價金分配
      各共有人，最為公平並合經濟效用。
  三、兩造之繼承人業經依法繳清遺產稅，依遺產及贈與稅法第八條第一項本文前段
      及民法第一千一百六十四條之規定，繼承人之原告得隨時請求分割遺產，其分
      割方法依民法第八百三十條第二項、第八百二十四條之規定，固以原物分配為
      原則，惟審酌共有物之性質、經濟效用及全體共有人之利益及公平，遺產中如
      附表一之不動產，如依原物分配顯有困難，已如前述，故請求就附表一之不動
      產應予變賣分配，餘以原物分配如聲明所示。
  參、對被告抗辯所為之陳述：
  一、按舊民法第四百零六條規定「贈與因當事人一方以自己之財產，為無償給與於
      他方之意思表示，經他方允受而生效力。」是贈與不僅僅因贈與人之意思表示
      即成立，尚必須有受贈人允受之意思表示，是贈與以有當事人之合意為必要。
      又依民法第一百五十七條規定「非對話為要約者，依通常情形可期待承諾之達
      到時期內，相對人不為承諾時，其要約失其拘束力。」被告丙○○所提出之申
      請書，其上戊○○、乙○○、郭淑真等人簽名是否真正，應由被告丙○○負舉
      證責任；退一步言，縱使該申請書上戊○○、乙○○、郭淑真之簽名係真正，
      該申請書是否即認係繼承人不分割之協議，要非無疑；且該申請書不過為贈與
      之要約，受贈人財團法人向上兒童福利基金會既未於相當期限內承諾，揆諸前
      揭法條規定，則該贈與要約業經失其效力，顯然兩造繼承人已無再受該申請書
      約束，即無對該申請書所載之遺產不予分割之合意存在。縱如被告丙○○所稱
      該贈與契約已然生效，但受贈人財團法人向上兒童福利基金會須等待兩造分割
      遺產後，始得對贈與之繼承人請求交付該贈與之標的，不得自遺產先行扣除後
      分割。
  二、又被告丙○○陳稱於六十九年十月十六日、同年月二十日與原告訂有協議書，
      將一部分遺產出售與丙○○，此部分自不得請求分割云云，惟該協議書應屬各
      繼承人對應取得之遺產之處分，應是類似於買賣契約，非屬繼承人不分割之協
      議。又依民法第一百二十五條之規定「請求權因十五年間不行使而消滅」以觀
      ，被告丙○○自六十九年十月二十日迄今未請求，已二十餘年，被告丙○○基
      於前揭協議書所生之請求權，即便有債權契約之請求權，業已罹於時效，各繼
      承人要無不得請求分割之理由。
  肆、證據：提出繼承系統表乙紙、戶籍謄本二十紙、繼承拋棄書影本乙紙、甲○○○印鑑證明暨其戶籍謄本各乙紙、土地暨建物謄本二十六紙、被繼承人所有股
      票及股利函覆二十五紙、支票及函影本三十八紙、遺產稅繳清證明書影本四紙
      為證。
乙、被告方面：
壹、被告丙○○：
  一、聲明：原告之訴駁回。
  二、陳述：
  （1）、系爭遺產，各繼承人已訂有協議書，原告及其他繼承人同意將遺產一部分
         股權出售及捐贈。且按「繼承人得隨時請求分割遺產。但法律另有規定或
         契約另有訂定者，不在此限」，民法第一千一百六十四條定有明文。故分
         割遺產，非不得由各繼承人先依協議方法為之。本件原告與其他繼承人於
         六十九年二月十日將一部分遺產股權捐贈與訴外人財團法人向上兒童福利
         基金會。另於六十九年十月十六日、六十九年十月二十日訂有協議書，將
         一部分遺產股權出售與被告丙○○。原告既已同意將遺產一部分出售及捐
         贈，此部分遺產自不得請求分割。
  （2）、又股權移轉於契約成立時，已生移轉效力，不以公司登記為生效要件：依
         最高法院六十七年台上字第七六○號判例：「公司登記，除設立登記為公
         司之成立要件外，其他登記，皆屬對抗要件」意旨以觀自明。本件全體繼
         承人已於六十九年二月十日將一部分遺產捐贈與訴外人財團產法人向上兒
         童福利基金會，其捐贈之財產為股權，而上開股權贈與契約，已經向上兒
         童福利基金會於六十九年三月三日承諾，並報請台灣省政府社會局函復同
         意備查，贈與契約已成立。嗣經向上兒童福利基金會請求辦理股權過戶登
         記，原告及其他繼承人竟以被繼承人郭頂順尚有養女郭月首為繼承人，上
         開贈與未經郭月首之同意，其當事人適格顯有欠缺等語置辯，案經最高法
         院以八十年度台上字第二三八號發回更審，台中高分院八十年度上更字第
         三四號判決認定尚有繼承人郭月首未列被告，當事人不適格，予以判決向
         上兒童福利基金會判敗訴確定。兩造應受前案確定判決之拘束。亦即本件
         如未將郭月首列為應繼承人而為本件之當事人，亦有當事人不適格情形。
         豈原告提起本件訴訟，竟偽稱郭月首已於繼承發生兩個月內拋棄繼承，以
         及向上兒童福利基金會未承諾捐贈云云，顯與事實不符。
  （3）、兩造於六十九年十月二十日訂立補充協議書第二條末段記載：「又丙○○
         得標之股份，其股權即日起歸屬丙○○」等語，至於得標之股權（按即郭
         東星代繳遺產稅，兩造同意以股權抵充）計有：東元公司全部股權、中央
         製冰公司股權七千股，屏東客運股權一千五百股等，兩造訂立協議書之真
         意，應是被告丙○○代繳遺產稅，原告同意將協議書約定之股票移轉給被
         告丙○○之契約，契約成立時，已生股權移轉效力，至於過戶登記仍對抗
         要件而已，且該協議契約類似於買賣契約之性質，不是一部分遺產分割契
         約，並無原告所稱消滅時效問題。
  （4）、共有型態之變更，係處分行為，非經全體公同共有人之同意不得為之，按
         公同共有物之公同共有權利變更為分別共有，雖亦消滅公同共有關係之原
         因，但並非分割共有物，而係分割以外之處分行為，且此項處分行為，依
         民法第八百二十八條第二項規定，非經全體公同共有人之同意不得為之。
         本件原告請求將遺產之全部公同共有物變更為應有部分，屬於處分行為，
         依上開說明，原告請求變更共有型態，於法不合。
  （5）、又系爭不動產均已辦妥繼承登記，兩造應有部分比例，亦已各自登記持分
         ，已分割遺產，不屬於遺產範圍內，並無變賣遺產分割之必要。如原告主
         張係共有不動產之分割，應專屬不動產所在地之臺灣屏東地方法院管轄。
  （6）、原告提出甲○○○之拋棄繼承書，但被告未曾受通知，且甲○○○之陳情
         書，亦不足以憑認其有拋棄繼承遺產之效力。
  三、證據：提出申請書及財產目錄影本各一份、協議書影本及補充協議書影本、最
      高法院八十年度台上字第二三八號、台灣高等法院台中分院八十年度上更（一
      ）字第三四號民事判決書影本各乙份，並聲請向東元電機股份有限公司、員林
      客運股份有限公司、彰化客運股份有限公司及屏東客運股份有限公司調取被繼
      承人死亡後各年度股票股利金額及兌領情形資料等為證。
貳、被告己○○、乙○○、戊○○方面：
    未於言詞辯論期日到場，惟據其前到庭陳述均稱同意原告請求，餘無意見。
參、被告丑○○、壬○○、癸○○、辛○○、庚○○○方面：
    未於言詞辯論期日到場，亦未提出任何書狀作何聲明或陳述。
肆、被告甲○○○方面：
    未於言詞辯論期日到場，惟曾提出書狀陳述其於六十八年間已聲明拋棄繼承，伊
    現年世已高，體弱多病，不堪長途到院之勞累，恐生意外，故無法出庭陳述意見
    。
丙、本院依職權函中央冷凍食品股份有限公司、屏東汽車客運股份有限公司、興農股
    份有限公司、東元電機股份有限公司、員林汽車客運股份有限公司、中台印刷廠
    股份有限公司、彰化商業銀行股份有限公司、台芝電子股份有限公司、明台產物
    保險股份有限公司、彰化汽車客運股份有限公司、綠洲特彩印刷廠股份有限公司
    、中央製冰股份有限公司、中央書局股份有限公司、豐年建築股份有限公司、興
    農貿易行股份有限公司、台灣紙業股份有限公司、台灣工礦股份有限公司、台灣
    水泥股份有限公司、大源股份有限公司、台灣煉鐵股份有限公司、華南商業銀行
    股份有限公司、台聯貨櫃通運股份有限公司、高雄汽車企業股份有限公司、台灣
    三笠化學工業股份有限公司、南投汽車客運股份有限公司、豐原汽車客運股份有
    限公司、三貴實業股份有限公司、九族文化村股份有限公司、台灣農林股份有限
    公司、台中市第二信用合作社、聯信商業銀行（即台中市第六信用合作社改制）
    、第七商業銀行、高雄市第三信用合作社函查被繼承人郭頂順持有股數、股息、
    股金現值、歷年所領取之股利金額等資料。
    理      由
甲、程序方面：
一、本件被告己○○、乙○○、戊○○、丑○○、壬○○、癸○○、辛○○、庚○○○、甲○○○經合法通知，未於言詞辯論期日到場，核無民事訴訟法第三百八十
    六條所列各款情形，依原告之聲請，由其一造辯論而為判決。
二、按訴狀送達後，原告不得將原訴變更或追加他訴；但該訴訟標的對於數人必須合
    一確定時，追加其原非當事人之人為當事人者，不在此限，民事訴訟法第二百五
    十五條第一項第五款定有明文。本件原告訴請分割遺產，原告於訴訟中追加應繼
    承人甲○○○為被告，依上揭說明，於法有據，合先敘明。
乙、實體方面：
一、本件兩造皆為被繼承人之繼承人，被繼承人於六十八年六月八日死亡，遺有如附
    表一、二、三所示之遺產，被告甲○○○雖為被繼承人之養女，但無法據證明其
    曾向其他繼承人為拋棄繼承之要式通知，不生拋棄繼承之效力，且參照最高法院
    八十年度台上字第二三八號、台灣高等法院台中分院八十年度上更（一）字第三
    四號民事判決書影本各乙份，及八十四年度臺上字第二五三０號判例意旨以觀，
    被告甲○○○仍有繼承權，惟被告甲○○○之繼承順序，既與婚生子女同，其應
    繼分，為婚生子女二分之一，計算兩造之應繼分為：原告丁○○、被告丙○○、
    戊○○、乙○○各十一分之二，被告甲○○○之應繼分為十一分之一，被告己○○、丑○○、壬○○之應繼分各二十二分之一，被告癸○○、辛○○、庚○○○
    之應繼分各六十六分之一之比例等情，業據原告提出繼承系統表乙紙、戶籍謄本
    二十紙、繼承拋棄書影本乙紙、甲○○○印鑑證明暨其戶籍謄本各乙紙、土地暨
    建物謄本二十六紙、被繼承人所有股票及股利函覆二十五紙、支票及函影本三十
    八紙、遺產稅繳清證明書影本四紙附卷為憑，並為被告所不爭執，堪信為真實。
二、按共有物之分割，依共有人協議之方法行之。民法第八百二十四條第一項定有明
    文。是無論共有物之原物分配，或變賣原物而分配價金，或由一部分共有人取得
    原物，而以金錢補償其他共有人均無不可，但仍應由共有人全體協議為之。本件
    原告主張共有人對於被繼承人之遺產，並無分割之協議，訴請分割等情，被告丙○○則以兩造已就部分遺產達成協議，將其中東元股票壹拾萬股以新台幣貳佰參
    拾萬元、中央製冰股柒仟股以新台幣捌佰萬元、屏東客運公司壹仟伍佰股以新台
    幣柒拾伍萬元由丙○○得標取得股權，並簽立同額本票以繳納被繼承人遺產稅，
    及以申請書就被繼承人之部分遺產贈與財團法人向上兒童福利基金會，陳稱共有
    人已有協議分割之約定等語置辯。惟查，上開協議書及申請書係由丁○○、丙○○、戊○○、乙○○、郭淑真所訂立，共有人甲○○○並未參與訂立，揆諸上開
    規定，尚難謂共有人已就共有物達成分割之協議，被告丙○○就此不爭執，並陳
    稱上述協議由丙○○標得股權代繳遺產稅之約定，係類似買賣契約性質，上述就
    被繼承人之部分遺產贈與財團法人向上兒童福利基金會之申請書，乃類似贈與契
    約之性質等情，惟上開協議書及申請書之訂立，因非全體共有人參與訂立，該協
    議書應屬各繼承人對應取得之遺產之處分，非屬繼承人不分割之協議，自尚難謂
    共有人已就該部分遺產達成不分割之協議，從而被告丙○○辯稱應自被繼承人遺
    產中先行扣除上開協議書所載丙○○已標得之股權或申請書所載贈與他人之股權
    等語，即無所據，不足採憑。原告主張兩造就被繼承人之遺產迄無法達成分割之
    協議，為免公同共有關係阻礙各共有人權利之行使，請求分割被繼承人之遺產，
    堪以採信，
三、按繼承人得隨時請求分割遺產，民法第一千一百六十四條定有明文，所謂遺產分
    割，係以遺產為一體，整個的為分割，而非個別財產之分割。再者，終止遺產之
    公同共有關係，應以分割方式為之，將遺產之公同共有關係終止改為分別共有關
    係，性質上屬於分割遺產方法之一。遺產之繼承，因被繼承人死亡而開始，民法
    第一千一百四十七條定有明文。各繼承人在分割遺產前，對於遺產全部為公同共
    有。其分割依民法第八百三十條第二項之規定，依分別共有物分割之規定以原物
    分配或變賣分割為之，究為依何種方式為適當，法院有自由裁量之權，不受任何
    共有人主張之拘束。又按共有不動產之共有人死亡，其繼承人未辦理繼承登記，
    他分別共有人提起分割共有物之訴時，為求訴訟經濟起見，固可依最高法院七十
    年度第二次民事庭會議決定，由為原告之共有人一併請求該死亡共有人之繼承人
    辦理繼承登記後，與原告及其餘共有人分割共有之不動產。然法院之所以依原告
    之請求，課予繼承人辦理繼承登記之義務，係因以判決分割共有物時，將發生承
    繼人處分共有物物權之結果，為避免牴觸民法第七百五十九條規定所使然。是法
    院以判決命繼承人辦理繼承登記，應以法院准許共有物之分割時始得為之。經查
    ，附表一、二及三所示分別為被繼承人之遺產，其中附表一所示之不動產，部分
    地目屬田者，因兩造繼承人均無自耕能力；他部分屬建地者，若依原物分割，各
    繼承人分得之土地面積過小，難為建築利用，不符經濟效用；另屬於房屋者，亦
    無法依原物分割，本院認以原物分配顯有困難，如變賣共有之不動產，以價金分
    配各共有人，較符經濟效用，被告己○○、乙○○、戊○○亦到庭表示同意等情
    ；且因本件繫屬後，被告子○○於九十年七月十八日死亡，其配偶庚○○○、癸○○、辛○○承受訴訟，應代位繼承子○○之應繼分，該共有人子○○死亡，其
    繼承人未辦理繼承登記，他共有人提起分割共有物之訴時，為求訴訟經濟起見，
    參照最高法院七十年度第二次民事庭會議決定，由原告一併依土地登記規則第四
    十三條第三項準用更正登記及請求該死亡共有人之繼承人辦理繼承登記後，與原
    告及其餘共有人分割被繼承人之遺產，從而原告訴請被告按應有部分比例協同辦
    理繼承登記，並將附表一之不動產變賣後，以價金按各共有人應繼分予以分配，
    求為判決如主文第一項、第二項所示，為有理由，應予准許。餘如附表二、三所
    示之財產，審酌共有物之性質、經濟效用及全體共有人之利益及公平，認以原物
    按各共有人之應繼分之比例分配於兩造為妥適，爰判決如主文第三項所示。
四、又分割遺產之訴，係必要共同訴訟，原、被告之間本可互換地位，本件原告起訴
    雖於法有據，但被告之應訴實因訴訟性質所不得不然，故所為抗辯自為伸張或防
    衛權利所必要，是以本院認本件之訴訟費用應由兩造依應繼分之比例分擔，較為
    公允，爰諭知如主文第四項所示。
五、本件原告陳明就金錢給付部分願供擔保，請求宣告假執行，本院認本件分割遺產
    訴訟有形成判決之性質，並不適宜假執行，爰予駁回。
六、本件判決事實已臻明確，兩造其餘攻擊防禦方法，核與本件判決結果無影響，爰
    不一一論述，附此說明。
七、據上論結，本件原告之訴為有理由，依民事訴訟法第三百八十五條第一項前段、
    第七十八條、第八十一條第二款、第八十五條第一項但書，判決如主文。
中　　　華　　　民　　　國　　九十一　　年　　　四　　　月　　　三十　　日
                              臺灣臺中地方法院家事法庭
~B法　　　官　張惠立
右為正本係照原本作成
如對本判決上訴須於本判決送達後二十日內向本院提出上訴狀
中　　　華　　　民　　　國　　九十一　　年　　　四　　　月　　　三十　　日
~B法院書記官
附表一、不動產
編號    地號                            地目      面積（平方公尺）
一    台中市○區○○段七小段一之六號    建        五七
二    台中市○區○○段七小段一之七號    建        三三一
三　　座落編號一土地上六十七建號
      門牌台中市○區○○路四十八號　　　房屋　　　一五二點六五
四    屏東縣長治鄉○○段六三四號        田        二０二０點八一
五    屏東縣長治鄉○○段六三五號        田        四三０八點二五
六    屏東縣長治鄉○○段六二八號        田        一七九二一點五三
七    屏東縣長治鄉○○段八六五號        田        二０七四點一五
八    屏東縣麟洛鄉○○段三七六號        田        三０七七點四八
以上土地已辦理所有權登記為：丁○○、丙○○、戊○○、乙○○各五分之一
                            丑○○、壬○○、己○○、子○○各二十分之一
附表二、股份
編號    公司名稱                        股數（股）
1.      中央冷凍食品股份有限公司        一九八六八.
2.      屏東汽車客運股份有限公司        一八九○九八.
3.      興農股份有限公司                五三二六二二.
4.      東元電機股份有限公司            七二八七六五.
5.      員林汽車客運股份有限公司        一二二四○○.
6.      中台印刷廠股份有限公司          二八○.
7.      彰化商業銀行股份有限公司        九六三八○四.
8.      台芝電子股份有限公司            七九二○○.
9.      明台產物保險股份有限公司        0000000.
10.      彰化汽車客運股份有限公司        五○六八八○.
11.      綠洲特彩印刷廠股份有限公司      一一六九六.
12.      中央製冰股份有限公司            一一○○○.
13.      中央書局股份有限公司            一二○二○.
14.      豐年建築股份有限公司            二○○○○.
15.      興農貿易行股份有限公司          七三○○.
16.      台灣紙業股份有限公司            一四七八.
17.      台灣工礦股份有限公司            二四八三.         .
18.      台灣水泥股份有限公司            二四○四二九.
19.      台灣煉鐵股份有限公司            四六二九.
20.      華南商業銀行股份有限公司        一六二五八.
      台聯貨櫃通運股份有限公司        一八三○.
      高雄汽車企業股份有限公司        四一一一七八.
      台灣三笠化學工業股份有限公司    四四五.
      南投汽車客運股份有限公司        二二五○○.
      豐原汽車客運股份有限公司        一六八○○.
      三貴實業股份有限公司            三九○七０.
      九族文化村股份有限公司          一六一二二.
      台灣農林股份有限公司            五五二○.
附表三
編號    公司名稱                        種類        金額（元）
1       台中市第二信用合作社            股金        九００.
2       聯信商業銀行
        即台中市第六信用合作社改制      股金        二二四.
        （註：股金包括社員股息24元）
3      中央冷凍食品股份有限公司        股息        六六九九四八.
4      屏東汽車客運股份有限公司        股利        0000000
        （註：未扣除已領取之0000000點五）
5      中台印刷廠股份有限公司          股利        0000000.
6      台灣三笠化學股份有限公司        債權        七０九一七五.
        （註：股利709175元指六十八至八十九年度者）
7      高雄汽車企業股份有限公司        股利        七九五六二九.
        （註：股利795629元指八十四至八十六年度者）
8      豐原汽車客運股份有限公司        股利        一二○三六九.
        （註：股利及紀念品代金120369元指六十八至八十八年度者）
9      九族文化村股份有限公司          股利        七八六八八.
10     明台產物保險股份有限公司        股利        0000000.
11     彰化商業銀行股份有限公司        股利        0000000.
         （註：分配股利0000000元係自八十六年起五年內所分配者）
12     華南商業銀行股份有限公司        股利        一一○七二九.
13     東元電機股份有限公司            股利        0000000.
        （註：股利中如扣除已兌現之八十二至八十五年度者，餘0000000）
14     台灣水泥股份有限公司            股利        一五○三九.
        （註：股利15039元，係指八十六至八十八年度之實發股利）
15     台聯貨櫃通運股份有限公司        股利        二六四三
16  *  員林汽車客運股份有限公司        股利        0000000.
        （註：戊○○、乙○○、丁○○、己○○等四員於83.07.27領取511115元，
        未予扣除）
17     三貴實業股份有限公司            股利        二一六四八六.四.
18     彰化汽車客運股份有限公司        股利        六○八二五六.
         （註：分配股息608256元係自八十四年起五年內所分配者）
19     台芝電子股份有限公司            股利        0000000.
